臺灣臺東地方法院刑事判決　　　　　　　 96年度易字第370號
公　訴　人　臺灣臺東地方法院檢察署檢察官
被　　　告　丙○○
　　　　　　　　　　（現於臺灣臺東監獄東成分監另案執行）
上列被告因竊盜案件，經檢察官提起公訴（96年度偵字第2264號
），本院判決如下：
    主  文
丙○○攜帶兇器竊盜，累犯，處有期徒刑捌月，減為有期徒刑肆
月，如易科罰金，以新臺幣壹仟元折算壹日。
    事  實
一、丙○○前於民國92年間因施用第一、二級毒品案件，經臺灣
    桃園地方法院分別判處有期徒刑8月、7月確定，應執行有期
    徒刑1年2月，而於94年2 月24日縮刑期滿執行完畢，仍不知
    悔改，於95年9 月26日上午11時許，在桃園縣龍潭鄉○○村
    ○○路○段325巷陽光小鎮社區地下停車場，見甲○○所有車
    牌號碼HT－4769號自小客車停放於該處，竟意圖為自己不法
    之所有，趁無人注意之際，持客觀上可為兇器使用之己有螺
    絲起子1 把，破壞該車車窗後（毀損部分，未據告訴），竊
    取甲○○所有放置於車內之咖啡色外套1 件價值新臺幣（下
    同）3千元及車內音響面板1 組價值7千元。嗣因丙○○母親
    發現丙○○所有之JDV-127 號機車內有上開贓物而通知警方
    ，經警循線查獲而悉上情。
二、案經桃園縣政府警察局龍潭分局移送臺灣桃園地方法院檢察
    署檢察官偵查，經臺灣高等法院檢察署檢察長令轉臺灣臺東
    地方法院檢察署檢察官偵查起訴。
    理  由
一、證據能力方面：
    按被告以外之人於審判外之陳述，雖不符刑事訴訟法第 159
    條之1至之4之規定，而經當事人於審判程序同意作為證據，
    法院審酌該言詞陳述或書面陳述作成時之情況，認為適當者
    ，亦得為證據；當事人、代理人或辯護人於法院調查證據時
    ，知有第159條第1項不得為證據之情形，而未於言詞辯論終
    結前聲明異議者，視為有前項之同意，刑事訴訟法第159 條
    之5 定有明文。查本案檢察官所舉之證據，被告丙○○於本
    院審理中均表示沒有意見，且迄於言詞辯論終結前，亦未就
    本院所調查之證據資料主張有刑事訴訟法第159條第1項不得
    為證據之情形，本院審酌該證據作成之情況，認均無不適當
    情事，依刑事訴訟法第159條之5第2 項之規定，均有證據能
    力，合先敘明。
二、上揭犯罪事實，業據被告於警詢、偵查及本院審理時均坦承
    不諱，核與證人即被害人甲○○證述之情節相符，並有贓物
    領據（保管）單1紙、照片2張在卷可稽，足認被告之自白與
    事實相符，罪證明確，犯行洵堪認定。
三、按刑法第321條第1項第3 款之攜帶兇器竊盜罪，係以行為人
    攜帶兇器竊盜為其加重條件，此所謂兇器，其種類並無限制
    ，凡客觀上足對人之生命、身體、安全構成威脅，具有危險
    性之兇器均屬之，且祇須行竊時攜帶此種具有危險性之兇器
    為已足，並不以攜帶之初有行兇之意圖為必要（最高法院79
    年台上字第5253號判例參照）。本件被告於竊盜時所攜帶之
    十字型螺絲起子1 把，係用以破壞車號HT－4769號自小客車
    車窗，為客觀上足對人之生命、身體、安全構成威脅之器械
    ，顯為具有危險性之兇器。核被告所為，係犯刑法第321 條
    第1項第3款之攜帶兇器竊盜罪。被告前因施用第一、二級毒
    品案件，經臺灣桃園地方法院分別判處有期徒刑8月、7月確
    定，應執行有期徒刑1年2月，而於94年2 月24日縮刑期滿執
    行完畢，有臺灣高等法院被告前案紀錄表1 份在卷可參，其
    於徒刑之執行完畢後五年內故意再犯本件有期徒刑之罪，為
    累犯，應加重其刑。爰審酌被告不思正道取財，貪慾圖便，
    苟且偷盜，犯罪所生危害非微，兼衡被告犯罪後坦承犯行，
    及其犯罪動機、目的、智識程度等一切情狀，量處如主文所
    示之宣告刑。本件犯罪發生在96年4 月24日以前，合於中華
    民國九十六年罪犯減刑條例第2條第1項第3 款之減刑規定，
    乃諭知減其宣告刑期二分之一，並諭知易科罰金之折算標準
    。又被告犯罪所使用之螺絲起子1 把，雖為被告所有供犯竊
    盜罪所用之物，然經被告丟棄且並未扣案，業據被告供明在
    卷，其沒收與否對於預防犯罪及公共利益之維護，並無絕對
    影響，為免將來執行困難，爰不另為沒收之諭知。又被告於
    本案偵查中，雖經臺灣桃園地方法院檢察署於96年5月3日以
    桃檢玲偵水緝字第1298號通緝書通緝，然查被告另因違反毒
    品危害防制條例案件，經臺灣桃園地方法院以95年度訴字第
    2452號判決應執行有期徒刑1年9月確定，而於96年5 月30日
    主動到案入監服刑，迄至本院審理時均在監執行中，亦有前
    開被告前案紀錄表可查，則前開通緝本應於96年5 月30日撤
    銷，雖延至96年8 月16日始發布撤銷通緝書，尚不得以上開
    減刑條例第5條之規定逕認不得減刑，附此敘明。
據上論斷，應依刑事訴訟法第284條之1、第299條第1項前段，刑
法第321條第1項第3款、第47條第1項、第41條第1 項前段，中華
民國九十六年罪犯減刑條例第2條第1項第3 款、第7條、第9條，
判決如主文。
本案經檢察官乙○到庭執行職務。
中　　華　　民　　國　　96　　年　　12　　月　　18　　日
                  刑事第三庭    法  官  蔡玉雪
以上正本證明與原本無異。
如不服本判決應於收受本判決後10日內向本院提出上訴書狀；上
訴書狀應敘述具體理由。未敘述上訴理由者，應於上訴期間屆滿
後20日內向本院補提理由書狀（均須按他造當事人之人數附繕本
）。「切勿逕送上級法院」。
告訴人或被害人對於本判決如有不服，請書具不服之理由狀，請
求檢察官上訴者，其上訴期間之計算係以檢察官收受判決正本之
日期為準。
                                書記官　陳俊德
中　　華　　民　　國　　96　　年　　12　　月　　18　　日
附錄本案論罪科刑法條全文：
犯竊盜罪而有左列情形之一者，處6月以上、5年以下有期徒刑：
一  於夜間侵入住宅或有人居住之建築物、船艦或隱匿其內而犯
    之者。
二  毀越門扇、牆垣或其他安全設備而犯之者。
三  攜帶兇器而犯之者。
四  結夥三人以上而犯之者。
五  乘火災、水災或其他災害之際而犯之者。
六  在車站或埠頭而犯之者。
前項之未遂犯罰之。
